臺灣臺南地方法院交通事件裁定　　　　 99年度交聲字第900號
移送機關　　交通部公路總局嘉義區監理所臺南監理站
異議人即
受處分人　　李豊銘
上列異議人即受處分人因違反道路交通管理處罰條例案件，對於
交通部公路總局嘉義區監理所臺南監理站民國99年6 月8 日所為
之裁決處分（處分案號：嘉監南字第裁74-S00000000號）聲明異
議，本院裁定如下：
      主  文
異議駁回。
      理  由
一、原處分意旨略以：異議人即受處分人李豊銘（以下簡稱異議
    人）於民國99年3 月29日7 時45分許，駕駛豐安機器廠股份
    有限公司（下稱豐安公司）所有之車牌號碼DO-1357 號自用
    小客車，行經臺南市○○路與崇德交岔路口處時，有左轉彎
    車佔用直行車道之違規行為，經員警指示停車，竟拒絕停車
    接受稽查而逃逸，經臺南市警察局第一分局交通隊員警逕行
    舉發。嗣經豐安公司向原處分機關即交通部公路總局嘉義區
    監理所臺南監理站陳述意見指稱異議人係違規行為之實際駕
    駛人，原處分機關遂以異議人違規事實明確，以違反道路交
    通管理處罰條例第85條第1 項、第48條第1 項第2 款及違反
    道路交通管理事件統一裁罰基準表之規定，裁處異議人罰鍰
    新臺幣（下同）600 元，並記違規點數1 點等語（「不遵照
    警員指揮」及「不服稽查取締逃逸」等違規事實經本院另案
    審結）。
二、聲明異議意旨略以：異議人駕駛自小客車行駛於臺南市○○
    路之內側左轉彎車道，欲左轉至崇德路，因前方車輛於生產
    路上直行綠燈亮起時，竟靜止於生產路停止線前，其因急著
    趕往醫院急診室，遂變換車道至外側車道後，超越生產路之
    停止線，而進入生產路與崇德路之交岔路口（即生產路內側
    車道之前方）內停等生產路左轉崇德路之號誌轉換為綠燈，
    其是藉由直行車道超車，並無「左轉彎車佔用直行車道」之
    違規事實，爰聲明異議，請求撤銷原處分等語。
三、按汽車駕駛人轉彎時，不依標誌、標線、號誌指示，處600
    元以上1800元以下罰鍰，並記違規點數1 點，道路交通管理
    處罰條例第48條第1 項第2 款、第63條第1 項第1 款分別定
    有明文。另按本條例之處罰，受舉發違反道路交通管理事件
    之受處罰人，認為受舉發之違規行為應歸責他人者，應於舉
    發違反道路交通管理事件通知單應到案日期前，檢附相關證
    據及應歸責人相關證明文件，向處罰機關告知應歸責人，處
    罰機關應即另行通知應歸責人到案依法處理。逾期未依規定
    辦理者，仍依本條例各該違反條款規定處罰，道路交通管理
    處罰條例第85條第1 項亦有明文。
四、經查：
(一)異議人於99年3 月29日7 時45分許，駕駛豐安公司所有之車
    牌號碼DO-1357 號自用小客車，行經臺南市○○路與崇德交
    岔路口處時，經警認其有左轉彎車佔用直行車道之違規行為
    後，由臺南市警察局第一分局交通隊員警逕行舉發等情，有
    臺南市警察局99年3 月29日南市警交字第S00000000 號舉發
    違反道路交通管理事件通知單1 紙在卷可稽。
(二)異議人固以前詞置辯，然證人即當日舉發本違規事件之臺南
    市警察局第一分局警員謝宗融於99年7 月14日本院調查時到
    庭結證稱：「（問：本件是否你舉發？〈提示舉發單並告以
    要旨〉）是我舉發的。」、「（問：當時情形如何？）當時
    我是在生產、崇德路口中間擔任交通疏導，當時生產路直線
    綠燈亮起，異議人的車子停在直線直行車車道，後方車輛有
    按喇叭請他往前開，我就發現異議人停在直行車道，我就過
    去請他往前開，異議人就停在我所繪製現場圖的位置，並
    未理會我的指示，我便依法舉發，詳如我所繪製之現場圖」
    、「（問：你所繪製是何意？）左轉綠燈亮起時，我請異
    議人先停，他先停在我旁邊，我請他靠邊出示證件，但是他
    先停在的位置，在我請他靠邊後，他便行駛到的位置，
    之後就離開了」、「我是聽到直行車道後方有汽車鳴按喇叭
    ，我才注意到異議人有佔用直行車道」、「異議人一開始停
    在照片上的位置，停了約超過5 秒鐘以上，我聽到後方有
    人對他鳴按喇叭，我就站在他的正前方，便以手勢請他直行
    ，他就自己移動到的位置是在左轉彎車道前方，如我於照
    片上所標示、之位置」等語（詳本院卷第40頁背面至第
    41頁背面），並有證人提出當時舉發經過之現場路線暨相關
    位置圖1 份在卷可稽。
(三)另交通勤務警察或依法令執行交通稽查任務人員，開單舉發
    違反道路交通管理處罰條例所列之違規事實，經公路主管機
    關或警察機關所為之裁決處罰，本質上為行政處分，係公務
    員基於職務上權力，依法就特定之具體事件所為具公法上效
    果之單方行政行為，基於公務員為公法上行為具有公信力之
    原則，該行政行為當可被推定為真正，其據以依法處分之事
    實認定亦為正確無誤。本此公信原則，乃立法者賦予行政機
    關制定違反道路交通事件統一裁罰標準及處理細則，使執勤
    警員得當機處分以達其維護交通秩序、安全之行政目的。本
    件舉發警員謝宗融與異議人間，並無怨隙，且係毫不相識之
    人，復經具結在卷，衡情應無設詞攀誣，或虛構違規事實陷
    害異議人之理！且本院查無任何證據足資證明執勤員警有捏
    造事實違法取締之情事存在，則執勤警員本其維護交通秩序
    、安全職責所為之舉發，自應受到合法、正確之推定。綜此
    ，依證人謝宗融前揭證述可知，當天判斷異議人違規，係以
    目視之方法，確認異議人係左轉彎車而佔用直行車道。而依
    員警所處之位置，視野情況等客觀情況觀之，其應可極易分
    辨、觀察該路口所有車輛之行進動向。是異議人以前詞置辯
    顯係卸責之詞，不足採信。
五、綜上所述，異議人於上揭時、地，駕駛豐安公司所有之車牌
    號碼DO-1357 號自用小客車，行經臺南市○○路與崇德交岔
    路口處時，有「左轉彎車佔用直行車道」之違規事實，應堪
    認定。則移送機關依道路交通管理處罰條例第48條第1 項第
    2 款及第63條第1 項第1 款及違反道路交通管理事件統一裁
    罰基準表相關內容之規定，裁處異議人罰鍰600 元，並記違
    規點數1 點，核無違誤。本件異議無理由，應予駁回。
六、據上論斷，應依道路交通管理處罰條例第87條第2 項，道路
    交通案件處理辦法第19條，裁定如主文。
中    華    民    國   100    年    1     月    24    日
                        交通法庭法  官  鄭燕璘
以上正本證明與原本無異。
如不服本裁定應於送達後5日內向本院提出抗告狀（應附繕本）
。
                                書記官  蔡明峰
中    華    民    國   100    年    1     月    24    日